臺灣臺中地方法院民事裁定　　　　　　　100年度抗字第236號
抗　告　人　王純雅
　　　　　　黃立德
相　對　人　蔡東沛
上列當事人間本票裁定事件，抗告人對於中華民國100年8月22日
本院民事庭司法事務官100年度司票字第3778號裁定提起抗告，
本院合議庭裁定如下：
    主    文
抗告駁回。
抗告程序費用新臺幣壹仟元由抗告人負擔。
    理    由
一、按本票執票人，依票據法第123條規定，聲請法院裁定許可
    對發票人強制執行，係屬非訟事件，此項聲請之裁定及抗告
    法院之裁定，僅依非訟事件程序，就本票形式上之要件是否
    具備予以審查為已足，並無確定實體上法律關係存否之效力
    ，如發票人就票據債務之存否有爭執時，應由發票人提起確
    認之訴，以資解決，殊不容於裁定程序中為此爭執，最高法
    院著有57年臺抗字第76號判例可資參照。
二、本件相對人主張其執有抗告人所簽發，如原裁定所示之本票
    1紙（下稱系爭本票），並免除作成拒絕證書，詎屆期提示
    未獲付款，依票據法第123條規定聲請裁定許可強制執行等
    情，已據其提出系爭本票為證。原裁定法院審查本票形式上
    之要件業已具備，予以准許，即無不合。
三、抗告意旨則以：抗告人於民國87年起，以年息36％之複利計
    算利息，至99年11月止已支付超過新臺幣（下同）4,500萬
    元之款項給相對人，惟相對人一直藉詞未返還抗告人先前已
    清償而失效之本票及支票等。故雙方在99年11月15日協調，
    至99年11月止，扣除抗告人已償付金額及利息後，未清償餘
    額總計為16,423,680元，並書面載明相對人因私人緣故無法
    全部返還抗告人黃立德所簽發之無效、溢收票據、本票及一
    切曾經往來之物品，故保證在99年11月15日前上開所述之物
    件均已失效無誤，並願承受一切因未來可能遭遺失、盜用或
    產生任何損失之全部法律責任及負責抗告人黃立德所有衍生
    之損失等語，復兩造更約定，從99年11月20日起，抗告人分
    60期，每期支付273,728元給相對人。抗告人因此遵守該約
    定，迄今已支付15期款項共4,105,920元，且抗告人為免於
    相對人持續勒索及恐嚇取財，於交付每期款項時，均以存證
    信函交寄，並附給相對人前開99年11月15日之約定書條文，
    以示提醒，乃相對人竟仍持已失效之票據聲請本票裁定，非
    屬合理行為，為此提起抗告云云。惟查抗告人前開抗告意旨
    ，係屬實體上之爭執事項，要非屬本件非訟程序所得加以審
    究，是系爭本票形式上之要件既已具備，仍應准許為強制執
    行之裁定，原審所為之裁定並無違誤，抗告意旨請求廢棄原
    裁定，為無理由，應予駁回。
四、據上論結，本件抗告為無理由，依非訟事件法第46條、民事
    訴訟法第495條之1第1項、第449條第1項、第95條、第78條
    ，裁定如主文。
中    華    民    國  100    年    10    月     13    日
                  民事第二庭    審判長法  官  王  銘
                                      法  官  廖慧如
                                      法  官  林慶郎
以上正本證明與原本無異
如不服本裁定，僅得於收受本裁定正本送達後10日內，以適用法
規顯有錯誤為理由，向本院提出再抗告狀，（須附繕本一份及繳
納再抗告裁判費新臺幣1,000元），經本院許可後始可再抗告，
前項許可以原裁定所涉及法律見解具有原則上重要性者為限。
中    華    民    國   100    年   10     月    13    日
                                      書記官  王淑燕